臺灣臺北地方法院民事裁定
109年度北簡字第8008號
原      告  凱基商業銀行股份有限公司


法定代理人  魏寶生  


訴訟代理人  何景翔  
被      告  仇為湘  

            仇中立  
            陳威廷  
上列當事人間塗銷所有權移轉登記等事件，本院裁定如下：
　　主    文
原告應於本裁定送達後十日內，提出足以認定原告起訴時得獲保
全之債權總額之資料，以查報訴訟標的價額，並依民事訴訟法第
七十七條之十三所定費率，按系爭訴訟標的價額補繳裁判費，逾
期不補正，即駁回本件訴訟。
    理  由
一、按提起民事訴訟，應依民事訴訟法第77條之13規定繳納裁判
    費，此乃法定必備之程式。原告之訴，有起訴不合程式，法
    院應以裁定駁回之。但其情形可以補正者，審判長應定期間
    先命補正，民事訴訟法第249條第1項第6款定有明文。次按
    訴訟標的之價額，由法院核定。核定訴訟標的之價額，以起
    訴時之交易價額為準，無交易價額者，以原告就訴訟標的所
    有之利益為準。法院因核定訴訟標的之價額，得依職權調查
    證據，民事訴訟法第77條之1第1項至第3項定有明文。又債
    權人主張債務人詐害其債權，依民法第244條規定提起撤銷
    詐害行為之訴者，債權人行使撤銷權之目的，在使其債權獲
    得清償，故應以債權人因撤銷權之行使所受利益為準，原則
    上以債權人主張之債權額，計算其訴訟標的價額；如被撤銷
    法律行為標的之價額低於債權人主張之債權額時，則以該被
    撤銷法律行為標的之價額計算（最高法院97年度第1次民事
    庭會議決議及99年度台抗字第222號裁判意旨參照）。
二、經查，本件原告起訴請求被告仇為湘、仇中立就附表所示不
    動產（下稱系爭不動產），於民國106年1月19日所為之贈與
    行為，及106年1月19日所為之所有權移轉登記之物權行為，
    均應予撤銷；被告仇中立、陳威廷就系爭不動產於107年8月
    3日所為信託行為，及於107年8月3日所為之所有權移轉登記
    之物權行為，均應予撤銷；被告仇中立、陳威廷應將系爭不
    動產所為之所有權移轉登記予以塗銷，並回復登記為被告仇
    為湘所有。依前揭說明，除該被撤銷法律行為標的之價額低
    於債權人主張之債權額外，應以債權人因撤銷權之行使所受
    利益為準，即以原告獲保全之債權利益計算【算至起訴時即
    109年3月11日之債權額，包含本金、利息及督促（訴訟）程
    序費用等之加總債權】，原告起訴檢附資料並未足供認定原
    告起訴時得獲保全之債權總額，致本院無法核定本件訴訟標
    的價額，茲限原告於10日內提出足供認定原告起訴時得獲保
    全之債權總額，以查報本件訴訟標的價額，並依民事訴訟法
    第77條之13所定費率計算補繳本件裁判費。
三、依民事訴訟法第249條第1項但書，裁定如主文。
中　　華　　民　　國　　109 　年　　5 　　月　　27　　日
  　　　　  　　　臺灣臺北地方法院臺北簡易庭　　　　　　
                                法  官　李宜娟
以上為正本係照原本作成。
如不服本裁定關於核定訴訟標的價額部分，應於裁定送達後10日
內向本院提出抗告狀，並繳納抗告費新臺幣1,000元；其餘關於
命補繳裁判費部分，不得抗告。
中　　華　　民　　國　　109 　年　　5 　　月　　27　　日
 　　　　　　　　　　　　　　   書記官  官逸嫻